【裁判字號】    98,抗,212
【裁判日期】    980625
【裁判案由】    聲請解除禁見等
【裁判全文】
臺灣高等法院高雄分院刑事裁定           98年度抗字第212號
抗  告  人
即  被  告  甲○○
                    現羈押於臺灣高雄看守所
上列抗告人因聲請解除禁見案件，不服台灣高雄地方法院中華民
國98年5 月15日裁定（98年度聲羈字第371號），提起抗告，本
院裁定如左：
      主      文
抗告駁回。
      理      由
一、原裁定意旨略以：(一)被告甲○○（下稱被告）因竊盜及販賣
    第一級、第二級毒品，而涉犯刑法第320 條第1 項、第321
    條第1 項及違反毒品危害防制條例第4 條第1 項、第2 項之
    案件，前經本院訊問後，以被告坦承竊盜犯行及部分販賣毒
    品犯行，且經證人黃惠國、莊景成、吳吉祥證述明確，並有
    通訊監察譯文及扣案物品為證，犯罪嫌疑重大，所犯販賣第
    一、二級毒品為最輕本刑有期徒刑5 年以上之罪，且有竊盜
    共犯及購買毒品事實待查，有足認有勾串共犯及證人之虞，
    非予羈押顯難進行追訴，有羈押之必要，而依刑事訴訟法第
    101 條第1 項第2 、3 款之規定，於民國98年5 月1 日起執
    行羈押。(二)被告雖以其對於自身涉案部分已坦承不諱為由，
    聲請解除禁止接見通信。惟(1)本件被告涉嫌犯刑法第320 條
    第1 項之普通竊盜罪嫌及同法第321 條第1 項之加重竊盜罪
    嫌部分，被告雖坦承犯行，但尚有共犯王憲正、高漢武等人
    尚未緝獲，足認仍有勾串共犯之虞；(2)被告涉嫌違反毒品危
    害防制條例第4 條第1 項、第2 項之販賣第一級、第二級毒
    品罪嫌部分，被告雖坦承為李國忠販賣毒品及轉讓毒品予張
    燕如等事實，然矢口否認有何販賣毒品予證人黃惠國、莊景
    成、吳吉祥之情事，且否認與共犯郭于禎共同販賣毒品，被
    告顯然就其涉嫌販賣毒品等情節有所隱瞞，亦足認仍有勾串
    共犯或證人之虞。是被告上開辯稱未有勾串共犯及證人之虞
    ，並不足採。是被告聲請解除禁止接見通信，自難准許，應
    予駁回。
二、抗告意旨略以：(一)抗告人即被告（下稱被告）已經詢問，而
    共同被告王憲正、高漢武是否有涉共同犯本罪，乃應審酌是
    否以王憲正高漢武為犯罪嫌疑人予調查訊問，斟酌其有無與
    共犯、證人勾串、有無予以羈押必要之問題，而非以共犯尚
    未傳訊到案，即屬有與共犯串證之虞。(二)復參酌被告涉嫌犯
    刑法第320 條第1 項之竊盜罪嫌及同法第321 條第1 項之加
    重竊盜罪嫌部分，被告已坦承犯行，應肯認被告犯後態度良
    好，即無何謂有勾串共同被告王憲正、高漢武之可能，又共
    犯王憲正已遭收押，是原裁定於98年5 月15日駁回被告解除
    禁止接見通信之聲請，以共同被告王憲正、高漢武等人尚未
    到案，而有勾串共犯或證人之虞為由，即有未洽。(三)被告堅
    詞否認有販賣毒品予黃惠國、莊景成、吳吉祥之情事，可傳
    訊證人黃惠國、莊景成、吳吉祥當庭對質以明真相，原裁定
    僅依被告於原審法院否認有何販賣毒品予黃惠國、莊景成、
    吳吉祥之訊問筆錄，無其他積極證據足以證明被告有為上開
    犯行，即以被告顯然就其涉嫌販賣毒品等情節有所隱瞞，足
    認有勾串共犯或證人之虞，駁回被告解除禁見之聲請，實屬
    率斷。又原裁定另認被告否認與共犯郭于禎共同販賣毒品，
    然被告既否認與郭于禎共同販賣毒品，則郭于禎之立場即與
    被告對立，益徵被告無與郭于禎串供之虞，自無以被告有串
    供之虞為由，駁回被告解除禁見之聲請。為此提起抗告，請
    撤銷原裁定，另為適法裁定云云。
三、按為能遂行羈押保全之目的，法院如認被告之接見、通信及
    受授物件有足致其脫逃或湮滅、偽造、變造證據或勾串共犯
    或證人之虞者，得依檢察官之聲請或依職權命禁止或扣押之
    ，刑事訴訟法第105 條第3 項前段定有明文。經查本件被告
    因涉犯竊盜及販賣第一級、第二級毒品罪嫌，經原審訊問後
    ，以被告涉犯毒品危害防制條例、竊盜等罪嫌，犯嫌重大，
    所犯販賣第一、二級毒品罪，係最輕本刑五年以上有期徒刑
    之罪，且尚有販毒之共犯及購買毒品之人未到案，有事實足
    認有勾串共犯、證人之虞，非予羈押顯難進行追訴，有羈押
    之必要，依刑事訴訟法第101 條第1 項第2 、3 款之規定，
    准予羈押並禁止接見通信在案（見原審卷98年聲羈字第31號
    卷第12-14 頁）。準此、被告既有勾串共犯、證人之虞，則
    原審裁定應予羈押，並諭知禁止接見、通信，於法即無不合
    。況被告於抗告時亦請求以證人身分傳訊購買毒品之證人黃
    惠國、莊景成、吳吉祥當庭對質，則在證人未到庭與被告當
    庭對質之前，自仍有禁止接見、通信之必要，亦即被告禁止
    接見、通信之原因尚未消滅。從而，被告聲請解除禁止接見
    、通信，即屬無理由，原審裁定駁回其聲請，尚無不當。抗
    告意旨，仍執前詞，指摘原裁定不當，顯無理由，應予駁回
    。
四、據上論斷，應依刑事訴訟法第412 條，裁定如主文。
中    華    民    國    98    年    6     月    25    日
                  刑事第八庭    審判長法  官  洪兆隆
                                      法  官  李政庭
                                      法  官  陳志銘
以上正本證明與原本無異。
不得抗告。
中    華    民    國    98    年    6     月    25    日
                                      書記官  黃琳群


司法院資訊處製作；財團法人民間司法改革基金會備份。
